臺灣新竹地方法院刑事判決　　　　　　　　　　　　　九十一年度易字第五二二號
　　公　訴　人　臺灣新竹地方法院檢察署檢察官
　　被　　　告　子○○
右列被告因恐嚇取財等案件，經檢察官提起公訴（九十年度偵字第六五四四號），本
院判決如左︰
    主  文
子○○共同連續意圖為自己不法之所有，以恐嚇使人將本人之物交付，處有期徒刑捌
月。
扣案之鴿網壹面及內容為「聖文0000000000、０二六００七點羽、０二六
００四點羽；白小姐0000000000、０二六四六五灰、０二六四五一灰、０
二六四五二、合作金庫、0000000000000徐瑞燮」之紙條壹張，均沒收
。
    事  實
一、子○○與彭俊仁（由本院另案審理中）共同基於意圖為自己不法所有之概括犯意
    聯絡，自民國九十年八月初起，由彭俊仁策劃、指導，在新竹縣橫山鄉豐鄉村大
    山背山區架設鴿網，以網捕之方式連續竊取如附表所示飼主丁○○等人所有進行
    放飛訓練之鴿子，由子○○負責等候賽鴿中網，得手後即將竊得之鴿子交予彭俊
    仁抄寫賽鴿腳環上記載之飼主姓名、電話，再由子○○以彭俊仁住處附近惠安明
    園雜貨店旁之公用電話，先後多次打電話給附表所示之飼主，向飼主恐嚇稱：如
    果要取回賽鴿，需依每隻一千五百元至三千元不等之金額，匯款至不知情之徐瑞
    燮（即子○○之妻子）所有之合作金庫竹東分行，帳號00000000000
    00號帳戶等語，致使如附表所示飼主因畏懼無法取回鴿子，分別於如附表所示
    之日期，匯款至前開帳戶內，子○○取得款項後，始將鴿子釋放，共計取得三萬
    四千五百元，彭俊仁按每隻朋分三百元，其餘款項則由子○○花用殆盡，嗣於九
    十年十月廿三日上午九時三十分許，子○○在架設鴿網地點為警當場查獲，並扣
    得鴿網一面，再自子○○所騎乘車號ＳＭＴ─三一三號機車置物箱中，取出彭俊
    仁所抄寫「聖文0000000000、０二六００七點羽、０二六００四點羽
    ；白小姐0000000000、０二六四六五灰、０二六四五一灰、０二六四
    五二、合作金庫、0000000000000徐瑞燮」之紙條一張。
二、案經新竹縣警察局竹東分局報告臺灣新竹地方法院檢察署檢察官偵查起訴。
      理  由
一、訊據被告子○○固坦承於右開時、地連續以鴿網竊取如附表所示飼主之賽鴿，得
    手後復以電話向飼主恐嚇取財之事實，惟辯稱，鴿網並非其與彭俊仁共同架設，
    不知是何人所架設，彭俊仁亦未參與其中云云，惟查：
（一）被告於警訊中坦承是彭俊仁負責架設鴿網，鴿網係二人共同出錢購買，彭俊仁
      負責策劃、指導，其負責執行工作到山上網鴿並打電話向飼主勒贖，得手後每
      隻分給彭俊仁三百元等情明確，於偵訊中雖否認彭俊仁參與架設鴿網，然並不
      否認彭俊仁曾教導其如何擄鴿勒贖之方法（見偵卷第六十頁及第六十一頁），
      又自被告機車置物箱中所取出內容為「聖文0000000000、０二六０
      ０七點羽、０二六００四點羽；白小姐0000000000、０二六四六五
      灰、０二六四五一灰、０二六四五二、合作金庫、000000000000
      0徐瑞燮」之紙條一張（見偵卷第十九頁），確為彭俊仁所書寫之事實，業經
      彭俊仁於警訊中（見偵卷第九頁）、偵訊中（見偵卷第六十一頁），以及被告
      於警訊、偵審中坦認在卷，而彭俊仁先前於臺灣新竹地方法院檢察署檢察官九
      十年度偵字第二一一八號案件中，自承曾故買遭他人網捉之賽鴿，再以電話向
      被害人詢問是否要以一支二千元代價取回賽鴿，而被害人均依彭俊仁之指示匯
      款至帳戶之事實，有起訴書一份附卷可參（見偵卷第九十三頁），足認彭俊仁
      對於賽鴿相關之常識甚為瞭解，參以前開紙條所載內容為賽鴿之編號、被害人
      電話及匯款帳號之情事，彭俊仁顯然明知被告要他代為書寫之內容係供被告向
      飼主取贖之用，再者，對於彭俊仁係在何地點寫前開紙條，經檢察官隔離訊問
      ，彭俊仁於九十年十一月二十日庭訊中供稱係在被告家中由被告抓著鴿子給他
      看，要他代為書寫等情（見偵卷第六十一頁），被告則陳稱係其以電話告知彭
      俊仁等語（見偵卷第六十一頁），二人所述顯不相符，益徵被告事後否認係由
      彭俊仁策劃，顯係迴護彭俊仁之詞，殊不足採，且依常情，架設鴿網之目的係
      為網鴿之用，架設者必定會經常至架設地點察看是否有賽鴿入網，而警方查獲
      時會將鴿網取下扣案作為證據，倘本案之鴿網係他人所架設而非被告所有，被
      告何以得於長達二個月之期間內自由取鴿而未遭他人攔阻，是被告辯稱不知鴿
      網係由何人所架設一節，實悖於常情，應認其於警訊中之供述與事實相符。
（二）再關於如附表所示被害人之賽鴿如何遭竊取，被害人又如何遭被告恐嚇一節，
      業據被害人己○○○、丙○○、丁○○、庚○○、戊○○、甲○○、癸○○、
      乙○○、壬○○指述甚明，核與被告自承在網取賽鴿之後，以電話對被害人恫
      稱倘要取回賽鴿需將款項匯入徐瑞燮帳戶等情相符，此外，並有臺中商業銀行
      入戶電匯通知單二紙（見偵卷第二十一頁、第七十六頁）、郵政匯款申請書三
      紙（見偵卷第七十五頁、第七十七頁、第八十一頁）、合作金庫存款憑條一紙
      （見偵卷第七十八頁）、新竹市第十信用合作社匯款資料一紙（見偵卷第七十
      九頁）、臺灣中小企業銀行跨行匯款入戶電匯申請書二紙（見偵卷第八十頁、
      第八十四頁）、第一商業銀行匯款通知單二紙（見偵卷第八十二頁、第八十三
      頁）、合作金庫九十年十一月十三日（九０）合金竹東營字第五六０八號函附
      徐瑞燮個人基本資料暨資金往來資料（見偵卷第八十五頁、第八十六頁）各一
      份及現場照片六幀在卷足憑，以及鴿網一面扣案可資佐證，應堪以認定。
（三）綜上所述，本件事證明確，被告與彭俊仁共謀架設鴿網、竊取賽鴿後，再以電
      話向被害人恐嚇取財之事實洵堪認定，應依法論科。
二、核被告子○○所為，係犯刑法第三百二十條第一項之竊盜罪及第三百四十六條第
    一項之恐嚇取財罪。被告就上開犯行與彭俊仁間有共同犯罪之犯意聯絡，為共同
    正犯。被告之前開多次恐嚇取財及竊盜犯行，時間緊接，手段雷同，又均係觸犯
    犯罪構成要件相同之罪名，顯係基於概括犯意反覆實施，均應依連續犯之規定以
    一罪論，並均依法加重其刑；其所犯上開二罪間，有方法、結果之牽連關係，應
    從一重之連續恐嚇取財罪處斷。爰審酌被告不思以正途賺取金錢，以此不法行為
    竊取他人之賽鴿後，又要求飼主贖回，對於賽鴿飼主造成損害，影響社會治安甚
    非輕，及其因此所獲之利益為三萬四千五百元，犯後未能將贖款返回被害人，實
    有不該，惟念其坦承部分犯行，尚有悔改之意等一切情狀，量處如主文所示之刑
    。
三、扣案之鴿網一面係被告與共同正犯彭俊仁共同所有供竊取賽鴿之用等情，業據被
    告於警訊中坦承在卷，已如前述，而扣案載有「聖文0000000000、０
    二六００七點羽、０二六００四點羽；白小姐0000000000、０二六四
    六五灰、０二六四五一灰、０二六四五二、合作金庫、00000000000
    00徐瑞燮」之紙條一張，係被告所有供恐嚇取財之用一節，業經被告坦認無訛
    ，均應依刑法第三十八條第一項第二款宣告沒收。至扣案台新銀行信用卡一張、
    中華電信ＩＣ卡一張、賽鴿腳環十五個，雖為被告所有，然非供犯罪所用之物，
    扣案之合作金庫金融卡一張則為被告之妻謝瑞燮所有，而非被告所有等情，業據
    被告陳明在卷，自不得宣告沒收，附此敘明。
四、公訴意旨另以：被告於九十年七月間與彭俊仁共同基於意圖為自己不法所有之犯
    意聯絡，以鴿網竊取黃風雲所有腳環編號三五五六七、三五五六九號賽鴿二隻，
    並打電話給飼主，向飼主恐嚇稱：如果要取回賽鴿，需依每隻一千五百元至二千
    元不等之金額，匯款至不知情之徐瑞燮所有之合作金庫竹東分行，帳號0000
    000000000號帳戶等語，因認被告就此亦涉犯刑法第三百二十條第一項
    竊盜罪嫌及第三百四十六條第一項恐嚇取財罪嫌等語，公訴人認被告涉犯上開犯
    行係以該二支賽鴿經警查獲時仍掛有腳環，倘係遭他人竊取後販售，出售者當會
    將腳環取下避免他人懷疑，且被害人遭竊時間為七月，與被告犯罪時間接近等作
    為論據。訊據被告於警訊及偵審中均堅詞否認曾以鴿網竊得上開賽鴿二支，辯稱
    係向位於新竹縣芎林鄉之某家鴿店購買的等語，經查，被害人黃風雲於警訊中供
    稱，並未曾遭人以電話向他勒贖等語，足認被告並未曾就該二支賽鴿向黃風雲恐
    嚇取財，況被告於以鴿網竊得賽鴿後，均依照腳環上所記載之電話號碼，向飼主
    恐嚇取財之事實，已如前述，倘該二支賽鴿係被告於九十年七月間竊得，何以至
    十月間均未通知飼主取贖，實有可疑，況販賣賽鴿者是否將腳環取下後再行出售
    ，亦取決於其所販賣之對象，是否如公訴人所稱必定將腳環取下再行出賣，亦容
    有疑問，公訴人上開推論應僅為臆測，尚不足以證明被告確有竊取黃風雲所有前
    揭賽鴿之行為，從而，公訴人認此部分涉有竊盜及恐嚇取財罪嫌即有未合，此外
    ，復查無其他證據證明被告確有公訴人所指此部之犯行，惟公訴人認此部分與前
    揭論罪科刑之竊盜及恐嚇取財犯行有連續犯裁判上一罪之關係，本院自不另為無
    罪之諭知，併此敘明。
據上論斷，應依刑事訴訟法第二百九十九條第一項前段，刑法第二十八條、第五十六
條、第三百二十條第一項、第三百四十六條第一項、第五十五條、第三十八條第一項
第二款，罰金罰鍰提高標準條例第一條前段，判決如主文。
本案經檢察官林佳穎到庭執行職務。
中      華      民      國    九十一    年      七      月    二十九    日
                                臺灣新竹地方法院刑事第二庭
                                    法  官   雷  雅  雯
右正本證明與原本無異。
如不服本判決，應於判決送達後十日內向本院提出上訴狀( 應附繕本 )，上訴於臺灣
高等法院。
                                    書記官   汪  淑  菁
中      華      民      國    九十一    年      七      月    二十九    日
附論罪科刑依據之法條：
刑法第三百四十六條
意圖為自己或第三人不法之所有，以恐嚇使人將本人或第三人之物交付者，處六月以
上五年以下有期徒刑，得併科一千元以下罰金。
以前項方法得財產上不法之利益或使第三人得之者，亦同
前二項之未遂犯，罰之。
刑法第三百二十條
意圖為自己或第三人不法之所有，而竊取他人之動產者，為竊盜罪，處五年以下有期
徒刑、拘役或五百元以下罰金。
意圖為自己或第三人不法利益，而竊佔他人之不動產者，依前項之規定處斷。
前二項之未遂犯罰之。
附表：
被告犯罪事實一覽表
┌─┬────┬───┬──────────────┬─────────┐
│  │        │      │                            │                  │
│編│犯罪時間│被害人│損失財物                    │備註              │
│  │        │      │                            │                  │
│號│        │即飼主│                            │                  │
│  │        │      │                            │                  │
├─┼────┼───┼──────────────┼─────────┤
│  │        │      │                            │                  │
│１│九十年八│丁○○│賽鴿四隻，於九十年八月九日以│得款後鴿子並未飛回│
│  │月九日  │      │                            │                  │
│  │        │      │其妻游秀美名義自苗栗縣大湖郵│。                │
│  │        │      │                            │                  │
│  │        │      │局將六千元匯入徐瑞燮帳戶。  │                  │
│  │        │      │                            │                  │
├─┼────┼───┼──────────────┼─────────┤
│  │        │      │                            │                  │
│  │九十年八│戊○○│賽鴿一隻，於九十年八月十三日│得款後鴿子已飛回。│
│  │月間    │      │                            │                  │
│２│        │      │自新竹市第十信用合作社將一千│                  │
│  │        │      │                            │                  │
│  │        │      │五百元匯入徐瑞燮帳戶。      │                  │
│  │        │      │                            │                  │
├─┼────┼───┼──────────────┼─────────┤
│  │        │      │                            │                  │
│３│九十年八│甲○○│賽鴿二隻，於九十年八月十三日│得款後鴿子已飛回。│
│  │月間    │      │                            │                  │
│  │        │      │自臺灣中小企業銀行將四千元匯│                  │
│  │        │      │                            │              │
│  │        │      │入徐瑞燮帳戶。              │                  │
│  │        │      │                            │                  │
├─┼────┼───┼──────────────┼─────────┤
│  │        │      │                            │                  │
│４│九十年八│乙○○│賽鴿二隻，於九十年八月二十七│得款後鴿子已飛回。│
│  │        │      │                            │                  │
│  │月二十七│      │日以其妻黃惠貞名義自第一商業│                  │
│  │        │      │                            │                  │
│  │日      │      │銀行東勢分行將四千元匯入徐瑞│                  │
│  │        │      │                            │                  │
│  │        │      │燮帳戶。                    │                  │
│  │        │      │                            │                  │
├─┼────┼───┼──────────────┼─────────┤
│  │        │    │                            │                  │
│５│九十年十│辛○○│賽鴿三隻，於九十年十月九日以│得款後鴿子已飛回。│
│  │        │      │                            │                  │
│  │月九日  │      │白佳玉名義自台中商業銀行將六│                  │
│  │        │      │                            │                  │
│  │        │      │千元匯入徐瑞燮帳戶。        │                  │
│  │        │      │                            │                  │
├─┼────┼───┼──────────────┼─────────┤
│  │        │      │                            │                  │
│６│九十年十│丙○○│賽鴿一隻，於九十年十月十一日│得款後鴿子已飛回。│
│  │        │      │                            │                  │
│  │月十一日│      │自台中商業銀行將二千元匯入徐│                  │
│  │        │      │                            │                  │
│  │        │      │瑞燮帳戶。                  │                  │
│  │        │      │                            │                  │
├─┼────┼───┼──────────────┼─────────┤
│  │        │      │                            │                  │
│７│九十年十│庚○○│賽鴿一隻，於九十年十月十一日│得款後鴿子已飛回。│
│  │        │      │                            │                  │
│  │月十一日│      │自合作金庫將一千五百元匯入徐│                  │
│  │        │      │                            │                  │
│  │        │      │瑞燮帳戶。                  │                  │
│  │        │      │                            │                  │
├─┼────┼───┼──────────────┼─────────┤
│  │        │      │                            │                  │
│８│九十年十│癸○○│賽鴿一隻，於九十年十月十一日│被害人已忘記得款後│
│  │        │      │                            │                  │
│  │月十一日│      │自郵局將一千五百元匯入徐瑞燮│鴿子是否飛回。    │
│  │        │      │                            │                  │
│  │        │      │帳戶。                      │                  │
│  │        │      │                            │                  │
├─┼────┼───┼──────────────┼─────────┤
│  │        │      │                            │                  │
│９│九十年十│壬○○│賽鴿二隻，於九十年十月十九日│被害人已忘記得款後│
│  │        │      │                            │                  │
│  │月十九日│      │自台灣中小企業銀行將五千元匯│鴿子是否飛回。    │
│  │        │      │                            │                  │
│  │        │      │入徐瑞燮帳戶。              │                  │
│  │        │      │                            │                  │
├─┼────┼───┼──────────────┼─────────┤
│  │        │      │  │                  │
│１│九十年十│陳林如│賽鴿一隻，於九十年十月十九日│得款後鴿子已飛回。│
│  │        │      │                            │                  │
│０│月十九日│花    │以其子陳福生名義自郵局將三千│                  │
│  │        │      │                            │                  │
│  │        │      │元匯入徐瑞燮帳戶。          │                  │
│  │        │      │                            │                  │
└─┴────┴───┴──────────────┴─────────┘
